臺灣高雄地方法院刑事判決　　　　　　 98年度訴更一字第7號
公　訴　人　臺灣高雄地方法院檢察署檢察官
被　　　告　陳芳雄
上列被告因懲治走私條例案件，經檢察官提起公訴（96年度偵字
第34153 號），經本院於民國98年7 月20日以97年度訴字第956
號裁定公訴駁回，檢察官不服提起抗告，經臺灣高等法院高雄分
院以98年度抗字第287 號裁定撤銷原裁定後發回更審，本院判決
如下：
    主  文
陳芳雄共同犯附表所示走私罪，共捌罪，各處有期徒刑貳月，其
中附表編號1 至4 所示肆罪，各減為有期徒刑壹月。應執行有期
徒刑拾月。
    事  實
一、陳芳雄為「正穩號」（CT0-000000號）漁船船員，與該漁船
    船長翁祥譯、輪機長陳世界、船員陳自利、丁金塔、劉國正
    、陳生安、陳其生、陳解壹（除陳解壹業經本院98年度訴更
    一字第7 號判決應執行有期徒刑5 月，緩刑2 年外，餘均經
    本院通緝中），均明知魚類、甲殼類、軟體類其他水產無脊
    椎動物係屬海關進口稅則第3 章所列之物品，依行政院於民
    國92年10月23日公告「管制物品項目及數額」丙項第5 款之
    規定：「一次私運海關進口稅則第1 章至第8 章所列之物品
    之一項或數項，其總額由海關依緝獲時之完稅價格計算，超
    過新臺幣（下同）10萬元或其總重量超過1,000 公斤者」，
    為管制進口物品，竟分別共同基於私運管制物品進口逾公告
    數額之犯意聯絡，在擔任該漁船上開職務期間，分別於附表
    所示時間，出港並航行至我國領海外（12海浬外海域）之不
    詳海域，在境外向真實姓名年籍不詳之成年人，以不詳方式
    取得附表所示已逾重量1,000 公斤管制數額之漁獲即管制進
    口物品後，旋共同將之搬運裝載於「正穩號」船艙內，於附
    表所示進港日期，運送上開漁獲自高雄第二港口中和安檢所
    報關入港。嗣於行政院海岸巡防署海岸巡防總局南部地區巡
    防局第五海岸巡防總隊實施監卸勤務時查獲，而查悉上情。
二、案經行政院海岸巡防署海岸巡防總局南部地區巡防局第五海
    岸巡防總隊移送臺灣高雄地方法院檢察署檢察官偵查起訴。
    理  由
壹、證據能力部分
  (一)「漁船載運漁產品是否自行捕獲諮詢表」，有證據能力
  1.按公務員職務上製作之紀錄文書、證明文書，除顯有不可信
    之情況外，亦得為證據，刑事訴訟法第159 條之4 第1 款定
    有明文。此所謂「紀錄文書」，係指就一定事實加以記載之
    文書（例如戶籍謄本、不動產登記簿、前科資料紀錄表、收
    發文件紀錄簿及出入登記簿等是）；而所謂「證明文書」，
    則指就一定事實之存否而為證明之文書（例如印鑑證明、繳
    稅證明書、公務員任職證明、選舉人名簿等均屬之）。上述
    「紀錄文書」或「證明文書」，並不限於針對特定事件所製
    作，祇要公務員基於職務上就一定事實之記載，或就一定事
    實之證明而製作之文書，若其內容不涉及主觀之判斷或意見
    之記載，即屬於上述條款所稱文書之範疇。從而，警察人員
    為調查犯罪所製作之詢問筆錄，雖非屬於上開條款所規定文
    書之範圍，但基於警察行政上所製作之其他「紀錄」或「證
    明」文件，例如臨檢紀錄、路檢紀錄、受理報案登記簿、失
    竊證明、遺失物領據、扣押證明筆錄或其他性質相類之文書
    ，則均在前開條款適用之範圍（最高法院99年度臺上字第
    1988號判決意旨參照）。
  2.本件海巡署海巡總局南巡局第五總隊安檢查緝人員製作之漁
    船載運漁產品是否自行補獲諮詢表，依其上所載查獲「漁船
    名稱」、「統一編號」、「總噸數」、「船員人數」、「查
    獲時間」、「查獲地點」、「作業天數」、「出港時間」、
    「出港港口」、「作業海域」、「漁具漁法及漁撈設備」、
    「查獲經過」、「查獲漁獲種類及數量」暨「請求事項」等
    各欄之內容以觀，均係公務員職務上對於一定事實所為之記
    載，並不涉及主觀判斷或意見，該漁船載運漁產品是否自行
    捕獲諮詢表之作用，係在請求漁業署對於查獲漁船上之漁獲
    是否自行撈獲加以鑑定，並記載查獲漁船之相關資訊，以供
    漁業署鑑定之參考，其上並載明「受文者」（農委會漁業署
    ）、「發文單位」（第五海岸巡防總隊中和安檢所）、「聯
    絡人」（即中和安檢所所長）、「電傳號碼」等項，依上述
    說明，本件海巡署海巡總局南巡局第五總隊安檢查緝人員所
    填製之漁船載運漁產品是否自行捕獲諮詢表，應屬刑事訴訟
    法第159 條之4 第1 款所稱「紀錄文書」之範圍（最高法院
    98年度臺上字第5814號判決意旨參照），應認具有證據能力
    。
  (二)行政院農業委員會漁業署（下稱漁業署）出具之「緝獲漁船
    走私漁產品判定諮詢電話傳真」，有證據能力
  1.刑事訴訟法關於鑑定之規定，除選任自然人充當鑑定人外，
    另設有囑託機關鑑定制度。依同法第198 條、第208 條規定
    ，不論鑑定人或鑑定機關、團體，固均應由法院、審判長、
    受命法官或檢察官視具體個案之需要而為選任、囑託，並依
    第206 條之規定，提出言詞或書面報告，始符合同法第159
    條第1 項所定得作為證據之「法律有規定」之情形。然於司
    法警察（官）調查中之案件，為因應實務上，或因量大、或
    有急迫之現實需求，併例行性當然有鑑定之必要者，例如毒
    品之種類與成分、尿液之毒品反應，或槍、彈有無殺傷力之
    鑑定，基於檢察一體原則，得由該管檢察長對於轄區內之案
    件，以事前概括選任鑑定人或囑託鑑定機關、團體之方式，
    俾便轄區內之司法警察（官）對於調查中之此類案件，得即
    時送請先前已選任之鑑定人或囑託之鑑定機關、團體實施鑑
    定，以求時效。此種由檢察機關概括選任鑑定人或概括囑託
    鑑定機關、團體，再轉知司法警察（官）調查犯罪時參考辦
    理之作為，法無明文禁止，性質上與檢察官選任或囑託為鑑
    定者無異，應得為證據。
  2.本件漁業署出具之「緝獲漁船走私漁產品判定諮詢電話傳真
    」係本案案發後，第五岸巡總隊中和安檢所填具「漁船載運
    漁產品是否自行捕獲諮詢表」，送請漁業署協助諮詢，傳真
    末蓋有漁業署圓戳之事實，有該等傳真及諮詢表可參（警卷
    第70、82-83 頁），又漁業署為協助提供查緝機關諮詢漁船
    所載運之漁產品是否為該船自行捕獲，已成立「漁船載運漁
    產品是否自行捕獲」諮詢專線，查緝機關遇案需協助諮詢時
    ，須填具「漁船載運漁產品是否自行捕獲諮詢表」，並檢附
    漁撈情況證據以電子郵件傳送本署，經轉請專家、學者提供
    意見，並由本署綜合彙整後，傳真回復查緝機關諮詢結果，
    有關「正穩號」如附表編號2 所示航次之諮詢案件，係依前
    開作業流程辦理。另該船如附表編號1 所示航次之諮詢案件
    ，則由查緝機關派員送達，漁業署司開會議並邀請專家、學
    者擔任諮詢委員，逐案檢視當航次漁撈情況證據，並由諮詢
    委員提供意見，由漁業署彙整後，製成諮詢結果提供海巡署
    海岸巡防總局辦案參考等情，有行政院農業委員會漁業署97
    年4 月24日函在卷可參（本院審訴卷第75頁），而每艘進港
    之漁船所捕獲之漁獲是否為自行捕獲，需要徵詢漁業署意見
    ，業據證人即中和安檢所隊員白韶華證述在卷（本院訴更一
    卷第232 頁背面）。從形式上觀察，「緝獲漁船走私漁產品
    判定諮詢電話傳真」係以漁業署名義提出，而非個人實施之
    鑑定或意見，自無鑑定前應具結之問題，該「緝獲漁船走私
    漁產品協助諮詢電話傳真」係以漁業署名義函覆之諮詢鑑定
    意見，應有證據能力。
  (三)本判決所引用認定被告犯有本件犯行之其餘傳聞證據：
    按被告以外之人於審判外之言詞或書面陳述，除法律有規定
    者外，不得作為證據；又被告以外之人於審判外之陳述，雖
    不符刑事訴訟法第159 條之1 至第159 條之4 之規定，而經
    當事人於審判程序同意作為證據，法院審酌該言詞陳述或書
    面陳述作成時之情況，認為適當者，亦得為證據；當事人、
    代理人或辯護人於法院調查證據時，知有該法第159 條第1
    項不得為證據之情形，而未於言詞辯論終結前聲明異議者，
    視為有前項之同意，刑事訴訟法第159 條第1 項、第159 條
    之5 分別定有明文。本判決所引用之其餘各項證據資料，其
    屬於被告以外之人於審判外之陳述者，均據被告陳芳雄、檢
    察官於本院審理中或同意作為證據或未於言詞辯論終結前聲
    明異議（本院審訴卷第60頁），本院審酌上開證據作成時之
    情況，亦無不當取供等情形，認為以之作為本案之證據亦屬
    適當，核諸上開說明，應有證據能力。
貳、實體部分
一、訊據被告陳芳雄對前揭犯行均坦承不諱（本院訴更一卷(二)第
    110 頁背面），並有正穩號漁船漁獲計算淨重列表（警卷第
    84-85 頁）、船筏進山港紀錄一覽表（警卷第86頁）、行政
    院農業委員會漁業執照（警卷第103 頁）、行政院農業委員
    會漁業署97年4 月24日函暨附件查緝機關提供漁業署有關正
    穩號諮詢案之漁具、漁獲照片（本院審訴卷第75-196頁）、
    行政院農業委員會漁業署97年6 月26日函暨附件正穩號漁船
    於95年11月18日至96年7 月6 日之航跡圖（本院訴字卷第35
    -41 頁）、行政院農業委員會漁業署97年9 月2 日函暨附件
    （本院訴字卷第77-97 頁）、國立高雄海洋科技大學98年1
    月8 日函（本院訴字卷第134 頁）、國立臺灣海洋大學98年
    2 月23日函（本院訴字卷第140-144 頁）、行政院農業委員
    會漁業署97年11月18日函暨附件（本院訴字卷第165-168 頁
    ）、正穩號95年11月17日、96年1 月5 日、96年1 月19日、
    96年4 月2 日、96年4 月20日、96年5 月4 日、96年5 月31
    日、96年6 月15日高雄市一百噸以上漁船進出港申請書（警
    卷第55-62 頁）、修改船筏進出港記錄介面（警卷第87-102
    頁）、漁船載運漁產品是否自行捕獲諮詢表（警卷第63-70
    頁）、緝獲漁船走私漁產品判定諮詢電話傳真（警卷第71-
    83頁）在卷可稽，且有證人即中和安檢所隊員歐如屏、阮自
    清於本院審理時證述在卷（本院訴更一卷(一)第224-233 頁）
    ，足認被告之自白與事實相符，應可採信。是本件事證明確
    ，被告前揭犯行堪以認定，應依法論科。
二、按「私運管制物品進口、出口逾公告數額者，處7 年以下有
    期徒刑，得併科新臺幣20萬元以下罰金」、「第1 項所稱管
    制物品及其數額，由行政院公告之」，懲治走私條例第2 條
    第1 項、第3 項分別定有明文，行政院據此於92年10月23日
    修正「管制物品項目及其數額」丙類管制進口項目包括一次
    私運海關進口稅則第一章至第八章所列之物品及稻米、稻米
    粉、花生、茶葉、種子（球）之一項或數項，其總額由海關
    照緝獲時之完稅價格計算，超過10萬元者（外幣按當時辦理
    外匯銀行買進價格折算），或重量超過1,000 公斤者。但報
    運進口海關進口稅則第一章至第八章所列之物品及稻米、稻
    米粉、花生、茶葉、種子（球）等物品，未虛報貨名或產地
    者，不屬管制進口物品。而於97年2 月27日修正為一次私運
    獎券、彩券或彩票，或原產地為大陸地區而未經主管機關公
    告准許輸入之海關進口稅則第一章至第八章所列之物品、稻
    米、稻米粉、花生、茶葉、種子（球）等物品之一項或數項
    ，其總額由海關照緝獲時之完稅價格計算，超過10萬元者（
    外幣按當時辦理外匯銀行買進價格折算），或重量超過
    1,000 公斤者，方屬管制進口物品。又按犯罪構成事實與犯
    罪構成要件不同，前者係事實問題，後者係法律問題，行政
    院關於公告管制物品之種類及數額雖時有變更，而新舊懲治
    走私條例之以私運管制物品進口為犯罪構成要件則同（最高
    法院51年台上字第159 號判例參照）。而行政院依懲治走私
    條例第2 條第2 項專案指定管制物品及其數額之公告，其內
    容之變更，對於變更前走私行為之處罰，不能認為有刑法第
    2 條之適用（司法院大法官釋字第103 號意旨參照）。本件
    被告陳芳雄與同案被告等人行為後，「管制物品項目及其數
    額」丙項第5 款，雖於97年2 月27日經公告修正為：「一次
    私運原產地為大陸地區而未經主管機關公告准許輸入之海關
    進口稅則第1 章至第8 章所列物品之一項或數項，其總額由
    海關照緝獲時之完稅價格計算，超過新台幣10萬元或重量超
    過1,000 公斤者，屬管制進口物品」，將私運管制進口物品
    ，限縮為原產地為大陸地區者，然上揭管制物品及其數額之
    公告內容之變更，並非刑罰法律有所變更，自無刑法第2 條
    第1 項之適用。又犯私運管制物品進口逾公告數額者，如於
    行為後裁判時，該私運進口之物品，又經行政院依懲治走私
    條例第2 條第3 項重行公告，不列入管制物品之內，乃行政
    上適應當時情形所為之事實上變更，並非刑罰法律有所變更
    ，自不得據為廢止刑罰之認定而諭知免訴（最高法院65年臺
    上字第2474號判例參照）。至於懲治走私條例第2 條第1 項
    所稱管制物品，應以行政院依該條第2 項規定公告者定之，
    與海關或相關主管機關是否准許輸入（進口）無關；亦即某
    項物品依規定雖得輸入（進口），然若輸入（進口）者係經
    公告之物品，且其1 次私運總額由海關依緝獲時之完稅價格
    計算，超過10萬元，或其總重量超過1,000 公斤者，即屬管
    制進口之物品（最高法院99年臺上字第1887號判決意旨參照
    ）。本件查獲如附表所示之漁產品，縱扣除冰塊、紙箱、麻
    袋包裝等用品，其漁獲淨重仍遠逾1,000 公斤之法定標準，
    而該等漁產品均屬海關進口稅則第3 章所列魚類、甲殼類、
    軟體類其他水產無脊椎動物，是附表所示之漁產品，均屬懲
    治走私條例「管制物品項目及其數額」中丙項第5 款所規範
    之管制物品無訛。
三、核被告陳芳雄前揭所為，均係犯懲治走私條例第2 條第1 項
    之私運管制物品進口逾公告數額罪。被告於如附表所示各次
    犯行，分別與附表所示各該出海人員間，有犯意聯絡及行為
    分擔，均應論以共同正犯。被告所犯8 罪，犯意各別，行為
    互異，應予分論併罰。爰審酌被告陳芳雄以出海捕魚為掩護
    ，私運如附表所示之漁產品進入台灣地區，數量非少，對國
    家關貿利益、社會經濟秩序及食品衛生安全均危害甚鉅，並
    影響守法捕撈漁獲之漁民生計，惟念及其以捕魚維生，近年
    漁業資源衰竭，謀生不易始鋌而走險為本件犯行，及其教育
    程度、素行、生活狀況等一切情狀，就被告上開8 次走私犯
    行各量處如主文所示之刑。又被告就附表編號1 至4 所示犯
    行，均係在96年4 月24日以前，合於中華民國九十六年罪犯
    減刑條例所定得予減刑之規定，均應依同條例第2 條第1 項
    第3 款之規定各減其宣告刑二分之一；並與附表編號5 至8
    所示不得減刑之罪定其應執行刑為有期徒刑10月。又被告陳
    芳雄前因懲治走私條例案件，經臺灣高等法院高雄分院98年
    度上訴字第594 號判決判處有期徒刑4 月確定，嗣於100 年
    1 月5 日入監執行，迄今尚未執行完畢，此有臺灣高等法院
    被告前案紀錄表可參，核與刑法第74條第1 項規定之緩刑要
    件未符，尚難諭知緩刑，併此敘明。另按刑法上沒收所謂因
    犯罪所得之物，係指因犯罪直接所產生或取得之原物而言，
    若非因犯罪直接所取得之物，而已變賣該物所取得之價金，
    自不得依刑法第38條第1 項第3 款予以沒收（最高法院93年
    臺上字第4270號、70年臺上字第5569號判決意旨參照）。本
    件查獲如附表所示漁產品均未扣案，亦無確切之證據足以證
    明該漁獲物仍冷凍中，爰均不為沒收之諭知。
據上論結，應依刑事訴訟法第299 條第1 項前段，懲治走私條例
第2 條第1 項、第11條，刑法第28條、第51條第5 款，中華民國
九十六年罪犯減刑條例第2 條第1 項第3 款、第7 條，判決如主
文。
本案經檢察官陳登燦到庭執行職務。
中    華    民    國    100  年     3    月     3     日
           刑事第十六庭  審判長法  官  曾逸誠
                               法  官  林柏壽
                               法  官  姚水文
以上正本證明與原本無異。
如不服本判決應於收受送達後10日內向本院提出上訴書狀，並應
敘述具體理由；如未敘述上訴理由者，應於上訴期間屆滿後20日
內向本院補提理由書（均須按他造當事人之人數附繕本）「切勿
逕送上級法院」。
中    華    民    國   100    年    3     月    3     日
                                書記官  蔡靜雯
附錄本判決論罪法條：
懲治走私條例第2條
私運管制物品進口、出口逾公告數額者，處7 年以下有期徒刑，
得併科新臺幣3 百萬元以下罰金。
前項之未遂犯罰之。
第 1 項所稱管制物品及其數額，由行政院公告之。
附表
 ┌──┬────┬───┬──────┬────┬──────┬──────┐
 │編號│出港日期│出海人│申請作業漁區│漁產品  │重量（淨重）│備註        │
 │    ├────┤員    │            │        │            │            │
 │    │進港日期│      │            │        │            │            │
 ├──┼────┼───┼──────┼────┼──────┼──────┤
 │ 1  │95.11.18│翁祥譯│東經108 度30│透抽    │6.4噸       │即起訴書附表│
 │    ├────┤陳世界│分          ├────┼──────┤編號1       │
 │    │95.12.30│陳自利│北緯09度0分 │花枝    │10.8噸      │            │
 │    │        │劉國正│            ├────┼──────┤            │
 │    │        │丁金塔│            │小章魚  │9噸         │            │
 │    │        │陳芳雄│            ├────┼──────┤            │
 │    │        │      │            │蝦仁    │1.6噸       │            │
 │    │        │      │            ├────┼──────┤            │
 │    │        │      │            │紅目蓮  │10.8噸      │            │
 │    │        │      │            ├────┼──────┤            │
 │    │        │      │            │海鰻    │1.8噸       │            │
 │    │        │      │            ├────┼──────┤            │
 │    │        │      │            │淨重總計│40.4噸      │            │
 ├──┼────┴───┴──────┴────┴──────┴──────┤
 │主文│陳芳雄共同犯走私罪，處有期徒刑貳月，減為有期徒刑壹月。              │
 ├──┼────┬───┬──────┬────┬──────┬──────┤
 │ 2  │96.01.06│翁祥譯│東經116 度30│花枝    │10.8噸      │即起訴書附表│
 │    ├────┤陳世界│分          ├────┼──────┤編號2       │
 │    │96.01.19│陳自利│北緯22度30分│剝皮魚  │2.7噸       │            │
 │    │        │劉國正│            ├────┼──────┤            │
 │    │        │陳生安│            │透抽    │4.8噸       │            │
 │    │        │陳芳雄│            ├────┼──────┤            │
 │    │        │      │            │海鱺魚  │2.7噸       │            │
 │    │        │      │            ├────┼──────┤            │
 │    │        │      │            │小卷    │5.4噸       │            │
 │    │        │      │            ├────┼──────┤            │
 │    │        │      │            │扁魚    │1.8噸       │            │
 │    │        │      │            ├────┼──────┤            │
 │    │        │      │            │螃蟹    │6.3噸       │            │
 │    │        │      │            ├────┼──────┤            │
 │    │        │      │            │斑節蝦  │0.45噸      │            │
 │    │        │      │            ├────┼──────┤            │
 │    │        │      │            │淨重總計│34.95噸     │            │
 ├──┼────┴───┴──────┴────┴──────┴──────┤
 │主文│陳芳雄共同犯走私罪，處有期徒刑貳月，減為有期徒刑壹月。              │
 ├──┼────┬───┬──────┬────┬──────┬──────┤
 │ 3  │96.1.20 │翁祥譯│東經116 度30│花枝    │0.63噸      │即起訴書附表│
 │    ├────┤陳世界│分          ├────┼──────┤編號3       │
 │    │96.2.3  │陳自利│北緯22度10分│小卷    │0.45噸      │            │
 │    │        │劉國正│            ├────┼──────┤            │
 │    │        │陳其生│            │螃蟹    │2.72噸      │            │
 │    │        │陳芳雄│            ├────┼──────┤            │
 │    │        │      │            │海蝦    │2.4噸       │            │
 │    │        │      │            ├────┼──────┤            │
 │    │        │      │            │鮸魚    │0.09噸      │            │
 │    │        │      │            ├────┼──────┤            │
 │    │        │      │            │淨重總計│6.29噸      │            │
 ├──┼────┴───┴──────┴────┴──────┴──────┤
 │主文│陳芳雄共同犯走私罪，處有期徒刑貳月，減為有期徒刑壹月。              │
 ├──┼────┬───┬──────┬────┬──────┬──────┤
 │ 4  │96.4.3  │翁祥譯│東經117 度30│花枝    │22.5噸      │即起訴書附表│
 │    ├────┤陳世界│分          ├────┼──────┤編號4       │
 │    │96.4.19 │陳自利│北緯22度0分 │剝皮魚  │13.5噸      │            │
 │    │        │陳生安│            ├────┼──────┤            │
 │    │        │陳其生│            │草蝦    │1.6噸       │            │
 │    │        │陳芳雄│            ├────┼──────┤            │
 │    │        │      │            │金線魚  │9噸         │            │
 │    │        │      │            ├────┼──────┤            │
 │    │        │      │            │紅目蓮  │4.5噸       │            │
 │    │        │      │            ├────┼──────┤            │
 │    │        │      │            │淨重總計│51.1噸      │            │
 ├──┼────┴───┴──────┴────┴──────┴──────┤
 │主文│陳芳雄共同犯走私罪，處有期徒刑貳月，減為有期徒刑壹月。              │
 ├──┼────┬───┬──────┬────┬──────┬──────┤
 │ 5  │96.4.22 │翁祥譯│東經117 度30│花枝    │13.5噸      │即起訴書附表│
 │    ├────┤陳世界│分          ├────┼──────┤編號5       │
 │    │96.5.4  │陳自利│北緯22度30分│蟹腳    │2.8噸       │            │
 │    │        │陳生安│            ├────┼──────┤            │
 │    │        │陳其生│            │肉魚    │18噸        │            │
 │    │        │陳芳雄│            ├────┼──────┤            │
 │    │        │      │            │蝦子    │0.45噸      │            │
 │    │        │      │            ├────┼──────┤            │
 │    │        │      │            │透抽    │4噸         │            │
 │    │        │      │            ├────┼──────┤            │
 │    │        │      │            │淨重總計│38.75噸     │            │
 ├──┼────┴───┴──────┴────┴──────┴──────┤
 │主文│陳芳雄共同犯走私罪，處有期徒刑貳月。                                │
 ├──┼────┬───┬──────┬────┬──────┬──────┤
 │ 6  │96.5.12 │翁祥譯│東經118度0分│花枝    │13.5噸      │即起訴書附表│
 │    ├────┤陳世界│北緯22度30分├────┼──────┤編號6       │
 │    │96.5.29 │陳自利│            │透抽    │2.4噸       │            │
 │    │        │陳生安│            ├────┼──────┤            │
 │    │        │陳其生│            │紅目蓮  │13.5噸      │            │
 │    │        │陳芳雄│            ├────┼──────┤            │
 │    │        │      │            │軟絲    │1.6噸       │            │
 │    │        │      │            ├────┼──────┤            │
 │    │        │      │            │剝皮魚  │9噸         │            │
 │    │        │      │            ├────┼──────┤            │
 │    │        │      │            │海蝦    │0.4噸       │            │
 │    │        │      │            ├────┼──────┤            │
 │    │        │      │            │白帶魚  │9噸         │            │
 │    │        │      │            ├────┼──────┤            │
 │    │        │      │            │淨重總計│49.4噸      │            │
 ├──┼────┴───┴──────┴────┴──────┴──────┤
 │主文│陳芳雄共同犯走私罪，處有期徒刑貳月。                                │
 ├──┼────┬───┬──────┬────┬──────┬──────┤
 │ 7  │96.6.1  │翁祥譯│東經118度0分│螃蟹    │8噸         │即起訴書附表│
 │    ├────┤陳世界│北緯22度30分├────┼──────┤編號7       │
 │    │96.6.14 │陳自利│            │透抽    │1.2噸       │            │
 │    │        │陳解壹│            ├────┼──────┤            │
 │    │        │陳其生│            │白帶魚  │10.8噸      │            │
 │    │        │陳芳雄│            ├────┼──────┤            │
 │    │        │      │            │扁魚    │0.27噸      │            │
 │    │        │      │            ├────┼──────┤            │
 │    │        │      │            │白口魚  │9噸         │            │
 │    │        │      │            ├────┼──────┤            │
 │    │        │      │            │軟絲    │0.9噸       │            │
 │    │        │      │            ├────┼──────┤            │
 │    │        │      │            │海蝦    │0.4噸       │            │
 │    │        │      │            ├────┼──────┤            │
 │    │        │      │            │淨重總計│30.57 噸    │            │
 ├──┼────┴───┴──────┴────┴──────┴──────┤
 │主文│陳芳雄共同犯走私罪，處有期徒刑貳月。                                │
 ├──┼────┬───┬──────┬────┬──────┬──────┤
 │ 8  │96.6.22 │翁祥譯│東經118度0分│花枝    │9噸         │即起訴書附表│
 │    ├────┤陳世界│北緯22度30分├────┼──────┤編號8       │
 │    │96.7.6  │陳自利│            │剝皮魚  │9噸         │            │
 │    │        │陳解壹│            ├────┼──────┤            │
 │    │        │陳其生│            │透抽    │6.3噸       │            │
 │    │        │陳芳雄│            ├────┼──────┤            │
 │    │        │      │            │紅目蓮  │9噸         │            │
 │    │        │      │            ├────┼──────┤            │
 │    │        │      │            │軟絲    │2.25噸      │            │
 │    │        │      │            ├────┼──────┤            │
 │    │        │      │            │海蝦    │2噸         │            │
 │    │        │      │            ├────┼──────┤            │
 │    │        │      │            │淨重總計│37.55噸     │            │
 ├──┼────┴───┴──────┴────┴──────┴──────┤
 │主文│陳芳雄共同犯走私罪，處有期徒刑貳月。                                │
 └──┴──────────────────────────────────┘